---
title: "Ayudantía 3  <br> Análisis de Regresión"
author: "Nombre"
date: "29 Agosto, 2020"
output:
  prettydoc::html_pretty:
    theme: leonids
    highlight: vignette
    math: katex
---

```{r setup, include=FALSE}
knitr::opts_chunk$set(echo = TRUE)
```


#### Comenzaremos cargando las librerías necesarias:



## Parte 1: Regresión Lineal Simple

Consideremos los datos provistos en una encuesta donde se pregunto cuantos ml de vino bebió en el almuerzo y la duración de la siesta que tomó después. Los datos a utilizar:    `siesta.csv`

```{r data, echo=TRUE, message=F}
siesta <- readr::read_csv("siesta.csv")
head(siesta,4)
```

#### Actividades:

1. realice un gráfico de las variables:


2. Calcule el coef. de correlación de Pearson e interpretar.


3. Ajuste una regresión lineal a los datos e interprete los coeficientes $\hat{\beta}_i$ obtenidos.

4. ¿Es un buen ajuste?

5. Realice un análisis de los supuestos del modelo anterior

- Normalidad: 

- Homocedasticidad:

- Autocorrelación/independencia:

- Encuentre los valores atípicos e influentes


6. Estimela duración de la siesta de una persona que bebió 498ml de vino. Además, establecer un intervalo de predicción al 90%.


## Parte 2: Regresión Lineal Múltiple 

Usaremos los datos `Fish market` extraidos de [kaggle](https://www.kaggle.com/aungpyaeap/fish-market) .

- Specie   : species name of fish.
- Weight   : weight of fish in Gram g.
- Length1  : vertical length in cm.
- Length2  : diagonal length in cm.
- Length3  : cross length in cm .
- Height   : height in cm.
- Widht    : diagonal width in cm.

```{r,message=FALSE}
datafish <- readr::read_csv("Fish.csv")
head(datafish,4)
```


#### Actividad:

1. Realice un análisis exploratorio de las variables. Calcule la correlación y dispersión de la variable `Weight` con el resto de las variables. Comente.

2. Ajuste un modelo de regresión lineal solo con las variables cuantitativas. Comente la variabilidad explicada e interprete los coeficientes estimados de las variables.

3. Ajuste un modelo de regresión lineal con la metodología *forward*. Comente.


4. Ajuste un modelo de regresión lineal con la metodología *backward*. Comente. 

5. ¿Cuál de los modelos anteriores elegiría?

6. Realice un análisis de los supuestos del modelo elegido en (5).

- Normalidad: 

- Homocedasticidad:

- Autocorrelación/independencia:


7. Determine los puntos influyentes y ajuste el modelo elegido anteriormente, ¿Aumenta la variabilidad explicada o disminuye? 

8. (**Extra**) Realice la actividad, ahora considerando también la variable cualitativa `Species`. ¿Hay cambios en el modelo elegido considerando esta variable?





