---
title: "Ayudantía 3  <br> Análisis de Regresión"
author: "Nombre"
date: "29 Agosto, 2020"
output:
  prettydoc::html_pretty:
    theme: leonids
    highlight: vignette
    math: katex
---

```{r setup, include=FALSE}
knitr::opts_chunk$set(echo = TRUE)
library(nortest) 
```


#### Comenzaremos cargando las librerías necesarias:



## Parte 1: Regresión Lineal Simple

Consideremos los datos provistos en una encuesta donde se pregunto cuantos ml de vino bebió en el almuerzo y la duración de la siesta que tomó después. Los datos a utilizar:    `siesta.csv`

```{r data, echo=TRUE, message=F}
siesta <- readr::read_csv("siesta.csv")
head(siesta,4)
```

#### Actividades:

1. realice un gráfico de las variables:


2. Calcule el coef. de correlación de Pearson e interpretar.


3. Ajuste una regresión lineal a los datos e interprete los coeficientes $\hat{\beta}_i$ obtenidos.

4. ¿Es un buen ajuste?

5. Realice un análisis de los supuestos del modelo anterior

- Normalidad: 

- Homocedasticidad:

- Autocorrelación/independencia:

- Encuentre los valores atípicos e influentes


6. Estimela duración de la siesta de una persona que bebió 498ml de vino. Además, establecer un intervalo de predicción al 90%.


## Parte 2: Regresión Lineal Múltiple 

Usaremos los datos `Fish market` extraidos de [kaggle](https://www.kaggle.com/aungpyaeap/fish-market) .

- Specie   : species name of fish.
- Weight   : weight of fish in Gram g.
- Length1  : vertical length in cm.
- Length2  : diagonal length in cm.
- Length3  : cross length in cm .
- Height   : height in cm.
- Widht    : diagonal width in cm.

```{r,message=FALSE}
datafish <- readr::read_csv("Fish.csv")
head(datafish,4)
```


#### Actividad:

1. Realice un análisis exploratorio de las variables. Calcule la correlación y dispersión de la variable `Weight` con el resto de las variables. Comente.

```{r}

GGally::ggpairs(datafish,
                diag = list(continuous = "barDiag"),
                axisLabels = "none")

```


2. Ajuste un modelo de regresión lineal solo con las variables cuantitativas. Comente la variabilidad explicada e interprete los coeficientes estimados de las variables.

```{r}
#str(datafish)
mod1 <- lm(Weight ~ . , data= datafish[-1])
summary(mod1)

mod2 <- lm(Weight ~ . , data= datafish[-c(1,4)])
summary(mod2)

mod3 <- lm(Weight ~ . , data= datafish[-c(1,4,7)])
summary(mod3)


```


3. Ajuste un modelo de regresión lineal con la metodología *forward*. Comente.


```{r}
modelof <-  step(lm(Weight ~ 1 , data = datafish[-1]),scope = ~ Length1 + Length2 + Length3 + Height + Width,
                direction = "forward" )
summary(modelof)


```


4. Ajuste un modelo de regresión lineal con la metodología *backward*. Comente. 

```{r}


modstep1 <- step(lm(Weight  ~ .,data = datafish[-1]),direction = "backward")
summary(modstep1)

```
```{r}

modboth <- step(lm(Weight ~ ., data=datafish[-1]),
                direction = "both")
summary(modboth)

```
5. ¿Cuál de los modelos anteriores elegiría?

Seleccionamos el modelo realizado en (2) o con la metodología backward dado que son el mismo y tiene una variabilidad explicada del 88.21%.

6. Realice un análisis de los supuestos del modelo elegido en (5).
```{r}
par(mfrow=c(2,2))
plot(modstep1)
```


- Normalidad: 
```{r}
 # mayor 0.5 se rechaza 
 # p-value = 6.128e-05 se rechaza  el test normalidada
lillie.test(modstep1$residuals)
```


- Homocedasticidad:
```{r}
library(lmtest)
bptest(modstep1)
# si es mayor a 0.5
# se rechaza el test de homestacidad ya que  el valor  p-value = 4.477e-14 es mayor a 0.5
```


- Autocorrelación/independencia:
```{r}

library(lmtest) 
dwtest(modstep1)
#  se rechaza  cuando es mayor a 0.05 
# se rechaza el test de independecia ya que el valor p-value < 2.2e-16 es mayor a 0.05
```



7. Determine los puntos influyentes y ajuste el modelo elegido anteriormente, ¿Aumenta la variabilidad explicada o disminuye? 
```{r}
library(car)
#valores atípicos
car::outlierTest(modstep1)
# valores influyentes
car::influencePlot(modstep1)
```



8. (**Extra**) Realice la actividad, ahora considerando también la variable cualitativa `Species`. ¿Hay cambios en el modelo elegido considerando esta variable?

```{r}
datos <- readr::read_csv("Fish.csv")
str(datos)

datos$Species <- factor(datos$Species)
str(datos)


GGally::ggpairs(datos,
                diag = list(continuous = "barDiag"),
                axisLabels = "none")

model <- lm(Weight ~ . , data=datos)
summary(model)


model2 <- lm(Weight ~ . , data= datos[-c(5)])
summary(model2)

model3 <- lm(Weight ~ . , data= datos[-c(5,6,7)])
summary(model3)


# modelo backward Adjusted R-squared:  0.9319 
modelof <- step(lm(Weight ~ 1, data=datos[-c(5,6,7)]),
                scope = ~ Species + Length1 + Length2 ,
                direction = "forward")
summary(modelof)


# modelo backward Adjusted R-squared:  0.9319 
modelob <- step(lm(Weight ~ ., data=datos[-c(5,6,7)]),
                direction = "backward")
summary(modelob)


# modelo both
modelobb <- step(lm(Weight ~ ., data=datafish[-c(5,6,7)]),
                direction = "both")
summary(modelobb)


```
#Seleccionamos el modelo realizado en (2) o con la metodología backward dado que son el mismo y tiene una variabilidad explicada del 93.19%.

```{r}
par(mfrow=c(2,2))
plot(modelob)

#test normalidad 
lillie.test(modelob$residuals)
#si es mayor a 0.05 se re chaza 
# se acepta el test de nomalidad debiado a que p-value = 0.0005375 es menor a 0.05

#test homestacidad 
bptest(modelob)
#si es mayor a 0.05 se re chaza 
#se rechaza el test de homestacidad ya que el valor p-value = 0.3788 es mayor a 0.05



#test independecia 
dwtest(modelob)
# se rechaza el test de indeoendecia ya que el valor p-value = 5.527e-13 es mayor a 0.05

# valores atípicos
car::outlierTest(modelob)
# valores influyentes
car::influencePlot(modelob)

```





